# 请教陈版，母公司自然控制人，对子公司来说是否是少数股东权益

提问人：cjzhangyong 时间：2013-12-11 12:06:32
母公司(B公司）中自然人C持股60%，具有控制权。 其他股东持股40%。 母公司B持股子公司A 60%具有控制权，自然人C持股20%，其他股东持股20%，子公司A要纳入母公司B合并报表范围，那么母公司控制人C在A中的持股20%，作为少数股东吗？

回答人：chenyiwei
本案例中，实际控制人C在子公司A中所直接享有的权益，在B的合并报表层面仍作为少数股东权益。这是因为：“归属母公司股东的权益”有两层含义：一是该部分权益归属于母公司的股东；二是母公司股东必须以“母公司股东”的身份享有这部分权益。本案例中实际控制人直接持有子公司股份，是以子公司股东的身份直接享有这部分权益，而不是以母公司股东的身份通过母公司间接享有这部分权益，因此不属于归属母公司股东的权益。